【裁判字號】    99,上訴,92
【裁判日期】    990330
【裁判案由】    殺人未遂等
【裁判全文】
臺灣高等法院臺南分院刑事判決          99年度上訴字第92號
上  訴  人  臺灣臺南地方法院檢察署檢察官
上  訴  人
即  被  告  乙○○
選任辯護人  李季錦  律師(扶助律師)
上列上訴人因被告殺人未遂等案件，不服臺灣台南地方法院98年
度訴字第1180號中華民國98年11月30日第一審判決（起訴案號：
臺灣台南地方法院檢察署98年度偵字第9525號），提起上訴，本
院判決如下：
   主  文
上訴駁回。
    事  實
一、乙○○前曾於民國93年間，因酒醉駕駛之公共危險案件，經
    台灣台南地方法院判處有期徒刑6月確定，於94年9月21日縮
    短刑期執行完畢。緣乙○○於97年年間與甲○○因在檳榔攤
    賭博發生糾紛，遭甲○○毆打並損毀腳踏車，甲○○雖答應
    賠償乙○○損失，惟嗣後卻未加聞問，甲○○復四處聲稱檳
    榔攤賭局遭警查獲，係因乙○○告密等故，因此懷恨在心。
    98年7月4日晚間，乙○○酒後復思及上情而憤恨難消，乃藉
    酒壯膽而心起殺意，於同日晚間10時53分許，雙手戴棉質手
    套及持其所有之菜刀1把，騎乘紅色電動腳踏車前往甲○○
    位於臺南縣楠西鄉龜丹村龜丹9號住處，復未經同意自該住
    處未上鎖之側門侵入甲○○住處，適撞見尚未就寢之甲○○
    之子黃志超，乃將持刀之手藏於身後，向黃志超問明甲○○
    臥室位置所在後，即持刀進入甲○○之臥室，先扭亮該房間
    之電燈，發現甲○○正於床上蚊帳內熟睡中，詎其明知頸部
    為人體脆弱部位，頸部中氣管、動靜脈等血管密布，倘持刀
    砍殺頸部，將會切斷頸動靜脈等人體主要血管使血流大量不
    止可能導致人死亡之結果，竟基於殺人之故意，以左手掀拉
    開蚊帳，右手持刀，口喊一聲「趙傳給你死」，同時朝甲○
    ○之頸部砍殺一刀，致甲○○受有內頸靜脈損傷之傷害，甲
    ○○聞聲吃痛驚醒而起身大喊，乙○○見狀，因恐遭甲○○
    及其家人回手圍捕，遂罷手返身關燈後迅速逃出門外，騎乘
    前開電動腳踏車沿台3線往玉井方向逃逸，沿途將手套丟棄
    於台3線372.2公里旁樹下，將菜刀棄置於台3線372.27公里
    草叢內。甲○○被砍後雖以枕頭壓住頸部傷口追出門外，並
    向母親黃唐簟告知何人下手後，終因失血過多，休克不支倒
    臥於住處三合院外面之鐵門日光燈柱旁，嗣經甲○○之兄黃
    和報警處理並將甲○○送醫急救，始倖免於難。嗣經警獲報
    循線查獲乙○○，並扣得乙○○作案時所穿之白色上衣、牛
    仔褲各1件，及據乙○○之供述至上揭地點查扣菜刀1把、棉
    質手套1只（另1只未尋獲）。
二、案經甲○○訴由臺南縣玉井分局報請臺灣臺南地方法院檢察
    署檢察官偵查起訴。
    理  由
壹、程序方面:
一、關於本件審理範圍:
    按告訴乃論之罪，告訴人於第一審辯論終結前，得撤回告訴
    ，刑事訴訟法第238條定有明文。另按刑事訴訟法第238條得
    撤回告訴之人，以有告訴權並實行告訴之人為限，代行告訴
    人並不包括在內(最高法院85年台非字第290號判決參照)。
    查本件被告被訴犯刑法第306條侵入住宅罪部分，依刑法第
    308條第1項須告訴乃論，然因被害人甲○○於案發後即送醫
    急救，被害人之母黃唐簟乃於98年7月5日向警表示欲對被告
    提出殺人未遂及無故侵入住宅之告訴(見警卷第19頁)，復經
    檢察官於98年7月16日指定黃唐簟為代行告訴人並記明筆錄(
    見偵卷第24頁)。嗣代行告訴人黃唐簟雖於98年7月16日偵訊
    同時表示欲撤回侵入住宅部分之告訴(見偵卷第24頁)，惟因
    其係代行告訴人，並無權撤回告訴，故不生撤回效力。且被
    害人甲○○嗣於98年8月5日偵訊中，亦已表明向被告提出侵
    入住宅之告訴(見偵卷第48頁)，雖告訴人甲○○嗣於本院陳
    稱:已撤回侵入住宅部分之告訴等語(見本院卷第53頁反面)
    ，惟遍查全卷並未見告訴人有於第一審辯論終結前為撤回告
    訴之表示，且縱告訴人於本院表示撤回該部分告訴，仍與刑
    事訴訟法第238條有關應於第一審辯論終結前撤回告訴之規
    定不合，故亦不生撤回告訴之效力。準此，本件被告被訴有
    關侵入住宅部分，並未經撤回告訴，而仍在本件上訴審理範
    圍之內，合先敘明。
二、關於證據能力部分:
(一)關於證人甲○○於警詢之證述部分:
    按被告以外之人於審判外之言詞或書面陳述，除法律有規定
    者外，不得作為證據，刑事訴訟法第159條第1項定有明文。
    查證人甲○○於警詢之陳述，乃屬被告以外之人於審判外之
    言詞陳述，且經被告及其選任辯護人爭執其證據能力，復無
    刑事訴訟法第159之2至159之5所規定傳聞法則之例外情形。
    故認證人甲○○於警詢之陳述，不具證據能力。
(二)按被告以外之人於審判外之陳述，雖不符159條之1至159條
    之4之規定，而經當事人於審判程序同意作為證據，法院審
    酌該言詞陳述或書面陳述作成時之情況，認為適當者，亦得
    為證據。當事人、代理人或辯護人於法院調查證據時，知有
    第159條第1項不得為證據之情形，而未於言詞辯論終結前聲
    明異議，視為有前項之同意，刑事訴訟法第159條之5定有明
    文。查本件被告、辯護人及檢察官對本院所提示之卷附證據
    資料，在本院審判程序均表示無意見等語，是本院審酌該言
    詞陳述或書面陳述作成時之情況，認為適當，自得採為證據
    。
貳、實體方面:
一、訊據被告乙○○雖不否認於前揭時、地持刀前往被害人甲○
    ○家中，並傷及被害人頸部等事實，惟矢口否認有何殺人故
    意，並辯稱：我只是把刀子放在被害人的脖子上要嚇他，被
    害人突然爬起來才不小心傷到云云。
二、經查：被告前於97年年間思與前揭糾紛，而懷恨被害人甲○
    ○，並於98年7月4日晚上飲酒後，於同日晚間10時53分許，
    雙手戴棉質手套持其所有之菜刀1把，騎乘紅色電動腳踏車
    前往甲○○上開住處，於自該住處未上鎖之側門侵入後，適
    遇尚未就寢之甲○○之子黃志超，乃將持刀之手藏於身後，
    向黃志超問明甲○○臥室所在，即持刀進入甲○○之臥室，
    並扭亮該房間之電燈，發現甲○○正於床上蚊帳內熟睡中，
    被告乃出聲呼叫甲○○之綽號「趙傳」等語，並持刀向甲○
    ○頸部，甲○○因而受有內頸靜脈損傷之傷害，被告見甲○
    ○聞聲吃痛驚醒大喊，因恐遭甲○○及其家人回手圍捕，乃
    關燈迅速逃出門外，騎乘前開騎來之電動腳踏車沿台3線往
    玉井方向逃逸，沿途將手套丟棄於台3線372.2公里旁樹下，
    菜刀則棄置於台3線372.27公里草叢內，此時甲○○雖以枕
    頭壓住頸部傷口追出門外，並向母親黃唐簟告知何人下手後
    ，終因失血過多，休克不支倒臥於住處三合院外面之鐵門日
    光燈柱旁，嗣經甲○○之兄黃和報警處理並將甲○○送醫急
    救，始倖免於難，嗣經警獲報循線查獲乙○○，並扣得乙○
    ○作案時所穿之白色上衣、牛仔褲各1件，及據乙○○之供
    述至上揭地點查扣菜刀1把、棉質手套1只（另1只未尋獲）
    等事實，業經被告供認不諱(詳警卷第2-6頁，偵卷第9-12、
    26-28頁，原審卷第50-59頁，本院卷第33-35、51-53頁)，
    復經證人即被害人甲○○於偵訊、審理及本院；及證人黃志
    超(被害人之子)、黃唐簟(被害人之母)、黃和(被害人之兄)
    、鄭耀博(被告友人)等人分別於警詢、偵訊、原審及本院證
    述明確(詳見警卷第8-9、11-12、14-25頁，偵卷第23-26、
    46-48頁，原審卷第39、52-53頁、本院卷第53頁、138反面
    -143頁)，並有現場相片(警卷第27-34頁)、採證相片(警卷
    第35-37、40-41、42頁)、指認紀錄表(警卷第39頁、偵卷第
    39頁)、財團法人奇美醫院柳營分院(下稱奇美柳營分院)診
    斷證明書及函附病歷、病情摘要、病歷資料(警卷第43頁、
    偵卷第42-43頁、本院卷第70-134頁)、台南縣警察局玉井分
    局勘查圖及函附勘查採證報告(警卷第44頁、偵卷第52-91頁
    )等附卷，及被告所有上衣、牛仔褲、菜刀、手套各一件等
    物扣案可稽。被告此部分自白核與事證相符，堪認為實。
三、被告雖辯稱:其只是把刀子放在被害人的脖子上要嚇被害人，
    係突然爬起來才不小心傷到云云。惟查:
(一)被告於案發當晚進入被害人房間後，即掀開蚊帳持刀砍向被
    害人頸部，並喊叫「趙傳，給你死」（台語）之語等情，業
    經證人甲○○於偵訊、原審及本院分別證稱如下:
 1、證人甲○○於偵訊證稱:「98年7月4日乙○○到我住處，當
    時是晚上近11時，我已經就寢了，乙○○就進來持刀砍我右
    頸部，他一出聲就砍下來了，我不確定我是否有聽見『趙傳
    ，給你死』或是『去死』（台語），刀子就砍下來，我聽聲
    音知道是乙○○，我起來去追他，追到外面看見是乙○○要
    騎腳踏車離開。乙○○砍我前沒有開燈，我起身時房間是暗
    的，我睡覺前有把蚊帳放下。（乙○○砍你前有沒有喊你名
    字喊好幾聲?）我只有聽到一聲，然後他就砍下來。乙○○
    有沒有把我房間電燈打開，我不知道，但是我起身要去追乙
    ○○時，我房間是整個暗的。(被告稱他是先喊你，並將刀
    子放在你頸部，你突然坐起來才會砍到頸部，有何意見？）
    並不是這樣，我聽見乙○○一出聲他就砍下來了」等語(見
    偵卷第46-48頁)。
 2、證人甲○○於原審證稱:「被告一進來就朝我砍一刀，他是
    故意要殺我」、「因為他砍我一刀，我很痛，我就爬起來，
    聽到是他的聲音，但是沒有看到他的人，我追出去，在我家
    門口看到是他。他砍我之前，我沒有聽到他在叫我，只有在
    砍我的時候，順便說了一句要給我死。我醒過來的時候，房
    間是暗的，沒有開燈。我醒過來的時候，房間是暗的，我醒
    過來時只有聽到聲音，沒有看到人，我後來追出去。我醒過
    來的時候，已經受傷了，我就是痛才醒過來的。.我有聽到
    被告說要給我死，當時我還在睡覺」(見原審卷第52-53頁)
    。
 3、證人甲○○於本院證稱:「(你在睡覺何以會醒來？)因為他
    殺我，我會痛。他殺我時沒有叫醒我，他殺了我，才叫『趙
    傳』(被害人綽號)讓你死，我醒時發現頸部受傷，但是沒有
    看見被告，只有聽到他的聲音，總共殺一刀。被告幾乎同時
    砍我及喊:讓你死，我是被砍到痛醒的。被告係連蚊帳一起
    砍的，我看到蚊帳掀起來有一個洞。他砍的時候同時講說『
    趙傳』讓你死。(你為何在偵查中供述，不確定有聽到被告
    這樣講？)我確定被告砍的時候有講『趙傳讓你死』」等(見
    本院卷第139-140頁)。
 4、綜觀證人即被害人甲○○上開證述，除就被告有無喊讓被害
    人死部分略有出入外，餘均大抵相符。按證人甲○○迭於原
    審及本院均一致證稱:被告在砍伊同時有喊要讓伊死之語；
    衡諸證人甲○○於偵訊證稱:「他一出聲就砍下來」等語；
    參以被告迭於警、偵及原審均供稱其於案發當時有喊叫被害
    人等語(警卷第2頁、偵卷第10-11頁、聲羈卷第8頁、原審卷
    第51頁)，堪認被告行兇時確有出聲喊叫被告之情。再者，
    被告既已出刀砍殺被害人，則其於此時喊叫被害人，自係出
    於殺意而為，應非僅係單純要叫醒被害人，故認證人甲○○
    於原審及本院證稱:被告於砍殺同時有喊「趙傳讓你死」等
    語，較符常情而堪採信。至其於偵訊所證:不確定我是否有
    聽見「趙傳，給你死」或是「去死」等語，應係指不確定是
    否已聽見被告喊「趙傳，給你死」或是「去死」之語，即遭
    砍殺，而非謂其並無聽見被告喊叫上語。故不能僅以被告前
    開筆錄記載略有出入，即謂證人甲○○上開證述不實而不予
    採信。另證人甲○○於偵訊證稱:被告砍我前沒有開燈等語(
    偵卷第47頁)，雖與被告迭於警詢、偵訊及原審供稱:其走進
    甲○○房間後有先打開電燈，行兇後有關燈才跑出去之情(
    見警卷第2頁、偵卷第10、26頁、原審卷第54頁)，亦有不符
    ，惟證人甲○○於偵訊已另證稱:被告有沒有把我房間電燈
    打開我不知道，但是我起身要去追被告時，我房間是整個暗
    的等語(見偵卷第47頁)。按依被告前開所供其於進入被害人
    房間後雖有開燈，然其於行兇後旋即關燈逃逸，則被害人起
    身欲追逐被告時，見房間並無燈光，即與被告所供並無相違
    。故亦不能以證人甲○○此部分證述與被告所供不符，而質
    疑證人甲○○前開一致有關被告有於上開時地砍殺甲○○等
    基本事實陳述之可信性。
(二)且被告於警詢、偵訊及原審羈押訊問時亦已自承:「【我有
    持菜刀殺害甲○○】，於98年7月4日晚上22時許喝完酒後返
    回家中睡覺，大概於22時50分許醒來時，想起甲○○之前拿
    棍子追打我，當時越想越氣憤，之後就到廚房內拿1把黑色
    菜刀，便出門騎紅色電動腳踏車，將菜刀放置在前面置物籃
    子內後前往甲○○家...。我走進甲○○房間打開電燈叫他
    起床，結果甲○○一直不理我，我越想越生氣，當時甲○○
    睡在床上有掛著蚊帳，我左手掀開蚊帳後以右手持菜刀向甲
    ○○橫砍1刀後關燈，馬上跑出來，當時甲○○有醒來但不
    理我一直躺在床上，所以【我才氣憤掀開蚊帳砍殺他】。當
    時甲○○不知道我有菜刀所以沒有抵抗」(見警卷第2-3頁)
    、「我進入甲○○房間後裡面很暗，我先開燈，並叫他的名
    字三、四聲，他不理我，一氣之下左手掀起蚊帳，【右手持
    菜刀往他人揮砍一下】，我有聽到甲○○跟他媽媽說他被殺
    了，叫救護車，我一聽會害怕就趕快跑出去。因為他都不會
    理我，我才會生氣砍他。我蚊帳拿起就朝他的身體劃一刀。
    掀起蚊帳時才看到他睡的方向，我放下蚊帳，隔著蚊帳搖動
    他，他不理我，我再度掀起蚊帳用左手搖他身體，並說「趙
    傳、趙傳，要不要跟我講清楚」，他都不理我，還用眼睛瞪
    我，我生氣才拿菜刀往他身體揮了一下。我是準備【殺甲○
    ○身體】」(見偵卷第10-11頁)、「第二次我打開蚊帳，被
    害人瞪我，我氣憤又喝酒，然後就拿菜刀順勢給他劃下去」
    (聲羈卷第9頁)等語不諱。被告嗣於偵訊翻供改稱:「我把菜
    刀放在他胸口想要嚇他，他突然坐起來，我就被他嚇到，所
    以有劃到他頸部」(偵卷第27頁)；及於原審改稱:「我把菜
    刀放在被害人脖子上面，他看到我嚇到爬起來，是被他自己
    所傷」(原審卷第36、51頁)；以及於本院改稱:「我只是把
    刀子放在被害人脖子上要嚇他，被害人突然爬起來才不小心
    傷到」(見本院卷第51頁反面)云云，不僅與警詢、偵訊及羈
    押訊問所供矛盾，且就被害人係遭被告砍傷、或被害人自己
    突然起床碰到刀而受傷一節，亦有出入。參以被告於原審羈
    押訊問時另自承:其之所以戴手套持刀前往被害人家中係為
    防止手滑持刀不穩；及其前開供稱:係因被害人甲○○一直
    對伊不加理會，乃在酒後及憤怒之情形下，遂持刀往被害人
    甲○○頸部要害劃下，並於羈押訊問中當庭比劃持刀行兇之
    方式等情，顯見被告雙手備戴手套持刀向被害人頸部之行為
    ，已具備殺人之犯意甚明。被告嗣於偵訊、原審及本院辯稱
    :只是想嚇被害人，因被害人甲○○突然坐起，才不慎劃傷
    被害人頸部云云，顯係畏罪卸責之詞，委無可採。
(三)另按殺人罪與傷害罪之區別，乃以加害人有無殺意為斷，是
    法院應審酌加害人之行為動機、手段、行為人對其行為客觀
    上足以造成死亡之結果，其主觀上確信之程度如何，是否預
    見其發生而不違反其本意，及其他情況證據等綜合判斷，要
    不以兇器種類及傷痕之多少為絕對標準，亦不能因與被害人
    素不相識，原無宿怨，事出突然，即認為無殺人之故意。又
    下手之情形如何，於審究犯意方面，為重要參考資料，故認
    定被告是否有殺人犯意，自應審酌當時情況，視其下手之輕
    重、加害之部位等，以為判斷之準據（最高法院90年度台上
    字第1808號、89年度台上字第1210號判決意旨參照）。經查
    ：
 1、被告雖於原審辯稱不知頸部是人體重要部位云云(見原審卷
    第59頁)。然按人體頸部乃連接頭部與軀幹，其內藏有頸椎
    ，以及許多重要的血管（頸動脈、頸靜脈）、氣管（呼吸器
    官）、喉部（發聲器官）、食道（消化器官），以及一些肌
    肉、皮膚、神經、淋巴結及結締組織等，復係人體頭部血管
    血液必經之路，而頭部即是維持生命的重要器官反射活動之
    控制中心，故而頸部若遭利器攻擊，極易引發因傷及呼吸系
    統、腦部組織受創或大量失血休克而極易致人於死，此應為
    眾所周知之事實，被告為智識健全之成年人，應能認識上情
    ，並能預見持刀攻擊被害人頸部可能造成被害人死亡之結果
    ，應無疑問。況且被告於原審審理時亦表示知悉一般人宰殺
    雞鴨均係從頸部下手之情(見原審卷第38頁反面)，故其辯稱
    不知頸部係人體要害，傷之即有生命危險一節云云，顯與常
    情不符，自係卸責之詞，不足憑採。
 2、另查被害人甲○○因被告行兇後，受有右頸部靜脈破裂大出
    血，未幾即不支倒地，當時即有生命危險，經送醫急救，緊
    急修補後生命跡象方告穩定，迄於7月13日始出院等情，業
    據證人黃和於偵查中證稱：「我扶著甲○○從庭院走到鐵皮
    屋外面，那邊有路燈，後來甲○○不支昏迷倒地，甲○○手
    一放開血就流出來，我便趕緊叫救護車。」（偵查卷第26頁
    ）等語在卷，復有財團法人奇美醫院柳營分院（98）奇院柳
    醫字第11163號函附之甲○○病歷摘要資料乙份（偵查卷第
    42頁）在卷可參，足見被告下手非輕。再觀諸被告深夜持利
    刃前往被害人家人尋仇，且為防行兇之際，兇刀滑落，復戴
    上手套前往，要足認其殺意甚堅。至被告朝被害人頸部下手
    一刀後，雖未繼續持刀行兇，應係被告見被害人甲○○大叫
    起身，恐遭被害人及其家人發現回手圍捕，始罷手逃逸，自
    不能以被告未繼續砍殺被害人之情，即認被告無殺人犯意或
    有因己意而中止殺人犯行。
 3、再者，被告於案發前有飲酒之情，固經被告陳明在卷(見警
    卷第2頁、偵卷第9頁、聲羈卷第10頁、原審卷第12頁)，然
    被告經警於案發翌日下午10時38分許，對被告施以呼氣酒測
    結果，並未驗出酒精濃度，此有酒精濃度測定表一份在卷可
    稽(見警卷第54頁)。雖認上開酒測時間距離案發時間已隔約
    24小時，故未能確實反應被告案發當時身上之酒精濃度情形
    ，然按被告於行兇逃回家中之時，尚知將兇刀及手套丟棄，
    以湮滅證物等情，業據被告自承在卷(見警卷第3頁)，可見
    被告於行兇當時意識仍相當清楚，並無因酒後行兇而有精神
    障礙或其他心智缺陷，致不能辨識其行為違法或欠缺依其辨
    識而行為之能力者，亦無顯著減低之情形。
四、被告雖另辯稱被害人之子黃志超有同意其進入被害人住宅云
    云。惟查，案發當晚被害人住處大門已上鎖，被告乃從側門
    潛入，適見被害人之子黃志超醒來，乃詢問黃志超被害人房
    間所在後，尋至被害人房內行兇等情，業經被告及證人黃志
    超供證陳明在卷(警卷第3、8頁)。按被告乃自行潛入被害人
    住處後，始遇見被害人之子黃志超，是被告於進入被害人住
    宅前，顯然未經徵得任何人同意，嗣被告進入被害人房屋，
    更未經徵得猶在睡夢中之被害人同意。且證人即被害人之母
    黃唐簟於偵訊陳稱:被告沒有經過我同意進入我住宅內等語(
    見偵卷18頁)，足見被告確有未經同意侵入被害人住宅之事
    實，自堪認定。至代行告訴人黃唐簟及告訴人甲○○，雖分
    別於偵查及本院中表示撤回侵入住宅部份之告訴(見偵卷第
    24頁、本院卷第53頁反面)，惟均未生撤回告訴之效力，已
    如前述，故被告此部分侵入住宅犯行，亦堪認定。
五、綜上所述，被告係持利刃未經同意侵入住宅後，故意對被害
    人甲○○頸部下手，旨在殺害被害人甲○○，嗣因被害人驚
    醒經家屬及時送醫急診，始未發生死亡之結果而未遂，應堪
    認定。被告辯稱其並無殺人犯意云云，核係卸責之詞，均無
    足採。本件事證明確，被告犯行洵堪認定。
六、核被告所為，係犯刑法第271條第2項、第1項殺人未遂罪、
    刑法第306條第1項無故侵入住宅罪。被告無故侵入被害人住
    宅，旨在遂行殺害被害人甲○○之犯行，應認係以一殺人行
    為，而同時觸犯侵入住宅及殺人二罪名，為刑法第55條之想
    像競合犯，應從重論以一殺人未遂罪名。被告已著手於殺人
    行為之實施，惟並未發生被害人死亡之結果，為未遂犯，應
    依刑法第25條第2項規定減輕其刑。又被告有如事實欄所示
    之前科紀錄，有台灣台南地方法院檢察署刑案資料查註紀錄
    表及臺灣高等法院被告前案紀錄表在卷可按，其於五年之內
    再犯本件有期徒刑以上之罪，為累犯，應依法加重其刑(其
    中法定刑死刑、無期徒刑部分，依法不得加重)，並依法先
    加後減其刑。
七、原審判決以被告罪證明確，應予適用刑法第271條第2項、第
    1項、第306條第1項、第25條第2項、第55條前段、第47條第
    1項等規定論處，並說明被告未遂減刑及累犯加重其刑之情
    形(原審雖漏未說明法定刑為死刑、無期徒刑部分不得加重
    ，然並不影響本件判決結果)，及審酌被告僅因細故糾紛，
    不思以和平理智之方式解決，竟意氣用事，持利刃砍殺被害
    人，致被害人受有如犯罪事實欄所載之嚴重傷勢，行為殊不
    可取，惟念其係因酒後一時情緒失控而犯此大錯，犯後已承
    認部分犯行，並未與被害人達成和解等情，量處被告有期徒
    刑8年。復敘明扣案菜刀1把、手套1只為被告所有供犯罪所
    用之物，應依刑法第38條第1項第2款宣告沒收。至於被告另
    行兇所戴用之手套一只，未經扣案，且自被告犯案丟棄迄今
    ，已逾數月，恐已滅失，而不另宣告沒收(另扣案之衣物，
    乃被告日常生活穿著用品，非為供本件犯罪所用，自無庸沒
    收，原審未予論述宣告沒收，亦無不合)。本院經核原審認
    事用法尚無不合，量刑亦稱妥適。檢察官上訴意旨以原審量
    刑過輕；被告上訴意旨否認犯行，均無理由，其上訴均應予
    駁回。
據上論結，應依刑事訴訟法第368條，判決如主文。
本案經檢察官曾銘芳到庭執行職務。
中    華    民    國    99    年    3     月    30    日
                  刑事第六庭    審判長法  官  董武全
                                      法  官  沈揚仁
                                      法  官  賴純慧
以上正本證明與原本無異。
如不服本判決應於收受送達後10日內向本院提出上訴書狀，其未
敘述上訴理由者，並得於提起上訴後10日內向本院補提理由書（
均須按他造當事人之人數附繕本）「切勿逕送上級法院」。
                                      書記官  蔡宜均
中    華    民    國    99    年    3     月    31    日
附錄本案論罪科刑法條：
中華民國刑法第271條
殺人者，處死刑、無期徒刑或10年以上有期徒刑。
前項之未遂犯罰之。
預備犯第1項之罪者，處2年以下有期徒刑。
中華民國刑法第306條
無故侵入他人住宅、建築物或附連圍繞之土地或船艦者，處1年
以下有期徒刑、拘役或3百元以下罰金。
無故隱匿其內，或受退去之要求而仍留滯者，亦同。

司法院資訊處製作；財團法人民間司法改革基金會備份。
